【裁判字號】    97,審訴,3059
【裁判日期】    970819
【裁判案由】    毒品危害防制條例
【裁判全文】
臺灣高雄地方法院刑事判決            97年度審訴字第3059號
公  訴  人  臺灣高雄地方法院檢察署檢察官
被      告  乙○○
                    另案羈押在臺灣高雄看守所
指定辯護人  本院公設辯護人黃文德
上列被告因毒品危害防制條例案件，經檢察官提起公訴（97年度
毒偵字第4656號），本院合議庭裁定由受命法官獨任依協商程序
審理，判決如下：
    主  文
乙○○施用第一級毒品，累犯，處有期徒刑玖月；又施用第二級
毒品，累犯，處有期徒刑伍月。應執行有期徒刑壹年。
    事實及理由
一、本件犯罪事實及證據，除犯罪事實「又因竊盜案件，先後經
    法院判處有期徒刑6 月、10月、拘役20日、有期徒刑1 年確
    定，復因施用毒品案件，經法院判處有期徒刑10月、3 月，
    應執行有期徒刑1 年確定；再因施用毒品、詐欺案件，分別
    經法院判處有期徒刑8 月、3 月確定，上述案件接續執行，
    於96年7 月16日減刑執行完畢」更正為「嗣其於前開觀察、
    勒戒執行完畢釋放後5 年內，再犯施用毒品案件，經本院以
    93年度訴字第1037號判決，判處有期徒刑10月、3 月，應執
    行有期徒刑1 年確定；另因毒品危害防制條例、竊盜、詐欺
    等案件，分別經本院判處有期徒刑8 月、1 年、10月、3 月
    確定，嗣經本院以96年度聲減字第1954號裁定，就上開案件
    予以減刑，並定應執行為有期徒刑1 年3 月，於96年7 月16
    日執行完畢」；「在不詳處所」更正為「在其高雄市○○區
    ○○街37號之住處」；證據部分補充「被告乙○○於本院審
    理中之自白」外，餘均引用檢察官起訴書之記載，如附件。
二、本件被告業已認罪，並經辯護人協助下與檢察官於審判外達
    成協商之合意，渠等合意內容為：被告願受科刑範圍如主文
    所載。經核被告所為，係犯毒品危害防制條例第10條第1 項
    之施用第一級毒品罪，及同條第2 項之施用第二級毒品罪，
    且上開協商合意內容，並無刑事訴訟法第455 條之4 第1 項
    所列不得認罪協商之情形，本件既經檢察官聲請改依協商程
    序而為判決，本院爰不經言詞辯論，於協商合意範圍內為協
    商判決。
三、應適用之法條：刑事訴訟法第455 條之4 第2 項、第455 條
    之8 、第454 條第2 項，毒品危害防制條例第10條第1 項、
    第2 項，刑法第11條前段、第47條第1 項、第51條第5 款。
四、本判決除有刑事訴訟法第455 條之4 第1 項第1 款、第2 款
    、第4 款、第6 款、第7 款所定情形之一，或違反同條第2
    項規定者外，不得上訴。
本案經檢察官李文和到庭執行職務。
中    華    民    國    97    年    8     月    19    日
                  刑事第七庭    法  官  陳君杰
以上正本證明與原本無異。
如不服本判決，應於判決送達後10日內，向本院提出上訴狀。
中    華    民    國    97    年    8     月    19    日
                                書記官  李承悌
附錄本判決論罪科刑法條全文：
毒品危害防制條例第10條
施用第一級毒品者，處6 月以上5 年以下有期徒刑。
施用第二級毒品者，處3年以下有期徒刑。
附件：
臺灣高雄地方法院檢察署檢察官起訴書
                                    97年度毒偵字第4656號
    被      告  乙○○  男  29歲（民國○○年○○月○日生）
                        住高雄市○○區○○街37號
                        （另案在押）
                        國民身分證統一編號：Ｚ000000000號
上列被告因違反毒品危害防制條例案件，已經偵查終結，認應該
提起公訴，茲將犯罪事實及證據並所犯法條分敘如下：
        犯罪事實
一、乙○○前因施用第一級毒品海洛因案件，於民國90年3月9日
    觀察、勒戒執行完畢釋放後，由本署檢察官以90年度毒偵字
    第561號不起訴處分確定；又因竊盜案件，先後經法院判處
    有期徒刑6月、10月、拘役20日、有期徒刑1年確定，復因施
    用毒品案件，經法院判處有期徒刑10月、3月，應執行有期
    徒刑1年確定；再因施用毒品、詐欺案件，分別經法院判處
    有期徒刑8月、3月確定，上述案件接續執行，於96年7月16
    日減刑執行完畢。詎仍未戒除毒癮，基於施用第一、二級毒
    品之犯意，於97年4月23日14時20分許為警採尿回溯24 小時
    內之某時許（不包括公權力拘束之時間），在不詳處所，施
    用第一級毒品海洛因及第二級毒品甲基安非他命各1次。嗣
    經警於上揭起算時點對乙○○採尿送驗，結果呈可待因、嗎
    啡及甲基安非他命陽性反應而查知上情。
二、案經高雄縣政府警察局林園分局報告偵辦。
        證據並所犯法條
一、證據清單及待證事實
┌──┬───────────┬────────────┐
│編號│      證據清單        │       待證事項         │
├──┼───────────┼────────────┤
│ 1  │台灣檢驗科技股份有限公│被告於97年4月23日親自採 │
│    │司濫用藥物尿液檢驗報告│集封瓶之尿液檢體經檢驗呈│
│    │（林偵0258）、高雄縣政│甲基安非他命、可待因、嗎│
│    │府警察局林園分局查獲毒│啡陽性反應，足認被告有施│
│    │品案件嫌疑人代號與真實│用第一、二級毒品海洛因、│
│    │姓名對照表各1 份      │甲基安非他命            │
├──┼───────────┼────────────┤
│ 2  │本署刑案資料查註紀錄表│被告前因施用毒品案件，經│
│    │、全國施用毒品案件紀錄│觀察、勒戒執行完畢釋放後│
│    │表、受觀察勒戒人毒品及│，又因施用毒品案件經法院│
│    │前科紀錄簡列表及矯正簡│判處有期徒刑確定，再犯本│
│    │表各1份               │件施用毒品之犯行        │
└──┴───────────┴────────────┘
二、核被告所為，係犯毒品危害防制條例第10條第1、2項施用第
    一、二級毒品罪嫌。其所犯上開2罪間，犯意各別，罪名有
    異，請予分論併罰。又因竊盜案件，先後經法院判處有期徒
    刑6月、10月、拘役20日、有期徒刑1年確定，復因私用毒品
    案件，經法院判處有期徒刑10月、3月，應執行有期徒刑1
    年確定；再因施用毒品、詐欺案件，分別經法院判處有期徒
    刑8月、3月確定，上述案件接續執行，於96年7月16日減刑
    執行完畢，此有刑案資料查註紀錄表1份附卷可參，其於有
    期徒刑執行完畢後5年內故意再犯本件有期徒刑以上之罪，
    為累犯，請依刑法第47條第1項規定加重其刑。
三、依毒品危害防制條例第23條第2項、刑事訴訟法第251條第1
    項提起公訴。
    此  致
臺灣高雄地方法院
中    華    民    國    97    年    7     月    8     日
                             檢  察  官  甲  ○  ○
上正本證明與原本無異
中    華    民    國    97    年    7     月    10    日
                              書  記  官 李  秋  娟
所犯法條：
毒品危害防制條例第10條
施用第一級毒品者，處六月以上五年以下有期徒刑。
施用第二級毒品者，處三年以下有期徒刑。


司法院資訊處製作；財團法人民間司法改革基金會備份。
